【裁判字號】    95,交抗,951
【裁判日期】    951206
【裁判案由】    違反道路交通管理處罰條例
【裁判全文】
臺灣高等法院交通事件裁定             95年度交抗字第951號
    抗  告  人
    即受處分人 甲○○
上列抗告人因違反道路交通管理處罰條例案件，不服臺灣板橋地
方法院，中華民國95年11月6日所為裁定（95年度交聲字第1286
號），提起抗告，本院裁定如下：
    主  文
抗告駁回。
    理  由
壹、抗告意旨略以：台北市政府警察局大同分局函稱「員警鳴笛
    指揮示意離開，但駕駛人在原地繼續停留，即往前攔檢並告
    知違規行為後，依違規事實製單舉發」，與原裁定稱「巡邏
    車行經台北市○○路○段52號前時，見該處多輛併排臨時停
    車之車輛，其即鳴笛要併排停車之車輛離開，旋大部分車輛
    均駛離，然抗告人仍不駛離，其才下車請抗告人出示駕駛執
    照，並依法舉發；該時，其巡邏車係停在抗告人所駕營小車
    輛後方，其並未見到抗告人所駕駛營小客車上有乘客下車，
    因該處是客運車乘客上下車處」，前後矛盾，前者說是員警
    鳴笛指揮，後者說是開車在後方指揮，開車在後方怎麼指揮
    ；調查員警開的紅單就可查出誰說真話；員警開庭說臨時讓
    乘客下車不用罰，候客才要罰，同分局函也表明候客才要罰
    ，我在那邊讓乘客下車不用罰，請求調查當天在承德路的錄
    影帶，抗告人當時是否在讓乘客下車云云。
貳、經查：
一、原處分意旨略以：異議人即受處分人甲○○於民國94年11月
    21日18時14分許，因駕駛947-MB號營業小客車，在臺北市○
    ○路○段52號前「併排臨時停車」之違規事實，經臺北市政
    府警察局交通警察大隊掣製北市警交字第A5K403566號舉發
    違反道路交通管理事件通知單（下稱舉發通知單），原處分
    機關交通部公路總局臺北區監理所乃於95年6月14日依道路
    交通管理處罰條例第55條第4款（原處分書贅載第1項）規定
    裁處異議人罰鍰新臺幣（下同）600元。
二、異議意旨略以：異議人於94年11月21日18時14分許，在臺北
    市○○路○段52號前，係乘客自行開門下車，且當時路邊已
    停三輛車，使異議人無法靠近路邊停車，異議人係在等路邊
    的車開走後準備讓乘客下車，而警察該時係在舉發路邊所停
    三輛車的第一輛車，警察並未鳴笛指揮異議人離開，該處是
    客運站，不可能讓異議人在該處載客，為此爰聲明異議，請
    求撤銷原處分云云。
三、按汽車駕駛人，併排臨時停車者，處300元以上600元以下罰
    鍰，道路交通管理處罰條例第55條第4款定有明文。經查：
(一)異議人於94年11月21日18時14分許，駕駛947-MB號營業小客
    車，在臺北市○○路○段52號前因「併排臨時停車」之違規
    事實，經臺北市政府警察局交通警察大隊舉發，嗣並經原處
    分機關於95年6月14日依違反道路交通管理處罰條例第55條
    第4款裁處異議人罰鍰600元乙節，有上開舉發單及原處分機
    關裁決書在卷可按。
(二)又證人即本件舉發員警鄭永銘於94年11月21日18時14分許駕
    駛巡邏車行經臺北市○○路○段52號前時，見該處多輛併排
    臨時停車之車輛，其即鳴笛要併排停車之車輛離開，旋大部
    分車輛均駛離，然異議人仍不駛離，其才下車請異議人出示
    駕駛執照，並依法舉發；該時，其巡邏車係停在異議人所駕
    營小車輛後方，其並未見到異議人所駕駛營小客車上有乘客
    下車，因該處是客運車乘客上下車處，故其認為異議人在該
    處候客等情，業據證人鄭永銘於原審具結證述綦詳（原審95
    年11月2日訊問筆錄）。而按交通警員製單舉發違反道路交
    通管理處罰條例所列之違規行為，係公務員基於職務上權力
    ，依法就特定之具體事件所為具公法上效果之單方行政行為
    ，基於公務員為公法上行為具有公信力之原則，該行政處分
    當可被推定為真正，本此公信原則，立法者乃賦予行政機關
    制定違反道路交通事件統一裁罰標準及處理細則，使執勤警
    員得當機處分以達其維護交通秩序、安全之行政目的。本件
    證人鄭永銘對於異議人違規情節證述甚為詳實明確，且本件
    執勤員警與異議人素不相識，且無嫌隙，應無攀誣異議人之
    理，異議人既未能提出任何關於舉發不實之事證，復查無任
    何證據足資證明執勤員警有何捏造事實違法取締之不法情事
    ，執勤員警本於維護交通秩序、安全職責所為之舉發，自應
    受到合法、正確之推定，而得據以認定異議人上開違規之事
    實。復且參諸異議人上揭異議意旨，其就於上揭時地併排臨
    時停車之事實顯亦自陳無訛，從而異議人於上揭時地併排臨
    時停車之違規事實至堪認定。
(三)綜上所述，原處分機關依道路交通管理處罰條例第55條第4
    款規定，裁處異議人罰鍰600元，核無違誤，原審因認本件
    異議為無理由，應予駁回，經核原裁定認事用法，均無不當
    。抗告人執前詞抗告，查抗告人案發當時駕駛上開車輛，並
    非讓乘客下車，而係臨時併排停車候客，此據證人鄭永銘證
    述明確。按汽車不得併排臨時停車，道路交通安全規則第
    111 條第1項第5款定有明文。抗告人在上揭時地駕駛車輛併
    排臨時停車候客，違反上開道路交通安全規則甚明。本件抗
    告為無理由，應予駁回。
據上論結，應依道路交通管理處罰條例第89條，道路交通案件處
理辦法第26條，刑事訴訟法第412條，裁定如主文。
中    華    民    國    95    年    12    月    6     日
                  交通法庭審判長法  官  蔡永昌
                                法  官  施俊堯
                                法  官  張正亞
以上正本證明與原本無異。
不得再抗告。
                                書記官  鄭信昱
中    華    民    國    95    年    12    月    6     日


司法院資訊處製作；財團法人民間司法改革基金會備份。
